【裁判字號】    99,訴,1674
【裁判日期】    990730
【裁判案由】    毒品危害防制條例
【裁判全文】
臺灣臺中地方法院刑事判決              99年度訴字第1674號
公  訴  人  臺灣臺中地方法院檢察署檢察官
被      告  乙○○
上列被告因違反毒品危害防制條例案件，經檢察官提起公訴（99
年度毒偵字第136 號），被告於準備程序中為有罪陳述，經本院
合議庭裁定由受命法官依簡式審判程序獨任審理，判決如下：
    主    文
乙○○施用第一級毒品，處有期徒刑捌月。扣案殘餘海洛因之香
菸壹支（驗餘淨重零點陸參伍公克），沒收銷燬之。
    犯罪事實
一、乙○○前因施用毒品案件，經本院以94年度毒聲字第1585號
    裁定送觀察勒戒，因認無繼續施用毒品之傾向，於民國94年
    12月16日釋放（指揮書執畢日期為95年1 月16日），並經臺
    灣臺中地方法院檢察署檢察官於94年12月21日以94年度毒偵
    字第6260號為不起訴處分確定。詎仍不知悔改，明知海洛因
    係屬毒品危害防制條例第2 條第2 項第1 款所定之第一級毒
    品，不得持有、施用，竟於前開觀察勒戒執行完畢後5 年內
    ，基於施用海洛因之犯意，於98年12月29日上午8 時許，在
    臺中市○○○路87巷10號4 樓之2 住處內，以將海洛因摻入
    香菸內吸食之方式，施用海洛因1 次。嗣於98年12月29日晚
    間10時45分許，為警持本院核發之搜索票至上開住處搜索而
    查獲，並扣得殘餘海洛因之香菸1 支（驗餘淨重0.635 公克
    ），再經警徵得其同意採集尿液送驗，結果呈嗎啡陽性反應
    。
二、案經臺中市警察局第二分局報請臺灣臺中地方法院檢察署檢
    察官偵查起訴。
    理    由
一、本件被告乙○○所犯係死刑、無期徒刑、最輕本刑為3 年以
    上有期徒刑以外之罪，其於準備程序中就被訴事實為有罪之
    陳述，經受命法官告知簡式審判程序之旨，並聽取公訴人及
    被告之意見後，本院合議庭認為適宜由受命法官獨任進行簡
    式審判程序，依刑事訴訟法第273 條之1 第1 項規定，裁定
    由受命法官獨任進行審判程序，合先敘明。
二、上開犯罪事實，業據被告乙○○於警詢、偵查中及本院準備
    、審理時坦承不諱，且被告經警徵得其同意所採集之尿液經
    送請中山醫學大學附設醫院檢驗科藥物檢測中心檢驗結果，
    呈嗎啡陽性反應，有該中心99年1 月14日尿液檢驗報告及臺
    中市警察局第二分局立人派出所採集尿液鑑定同意書、委託
    鑑驗代號與真實姓名對照表各1 紙附卷可稽（見警卷第15、
    16頁、偵查卷第13頁），復有本院搜索票、搜索扣押筆錄、
    扣押目錄表各1 份及現場查獲照片4 張在卷可稽（見警卷第
    7 頁、第11至13頁、第19、20頁），並有香菸1 支扣案可佐
    ，而扣案之香菸1 支，經送行政院衛生署草屯療養院鑑驗結
    果，確檢出第一級毒品海洛因成分（驗餘淨重0.635 公克）
    ，有該院99年1 月14日草療鑑字第0990100042號鑑定書1 紙
    在卷可憑（見偵查卷第17頁），是被告之自白核與事實相符
    ，應堪採信。本案事證明確，被告施用第一級毒品海洛因1
    次之犯行，洵堪認定。
三、按觀察、勒戒或強制戒治執行完畢釋放後，5 年內再犯毒品
    危害防制條例第10條施用毒品之罪者，應依法追訴，毒品危
    害防制條例第23條第2 項定有明文。本件被告前因施用毒品
    案件，經本院以94年度毒聲字第1585號裁定送觀察勒戒，因
    認無繼續施用毒品之傾向，於94年12月16日釋放（指揮書執
    畢日期為95年1 月16日），並經臺灣臺中地方法院檢察署檢
    察官於94年12月21日以94年度毒偵字第6260號為不起訴處分
    確定等情，有臺灣臺中地方法院檢察署刑案資料查註紀錄表
    、全國施用毒品案件紀錄表及臺灣高等法院被告前案紀錄表
    各1 份在卷可參，是被告於上開觀察勒戒執行完畢釋放後，
    5 年內再犯本件施用第一級毒品之犯行，依前開法條之規定
    ，自應依法追訴、處罰。
四、核被告乙○○所為，係犯毒品危害防制條例第10條第1 項之
    施用第一級毒品海洛因罪。其持有第一級毒品海洛因之低度
    行為，為施用第一級毒品海洛因之高度行為所吸收，不另論
    罪。爰審酌被告經觀察、勒戒程序後，仍未能徹底戒絕毒品
    ，再犯本件施用第一級毒品犯行，足見其戒絕毒癮之意志不
    堅，未能體悟施用毒品對自己、家人造成之傷害及社會之負
    擔，惟念其犯後尚知坦承犯行，態度良好，及施用毒品乃戕
    害自身健康，尚未直接危害他人，反社會性不高等一切情狀
    ，量處如主文所示之刑，以資懲儆。扣案殘餘海洛因之香菸
    1 支，經送鑑驗後，檢出第一級毒品海洛因成分，已如前述
    ，因海洛因附著於該香菸內剝離不易，應將上開香菸視為海
    洛因整體之一部，是應依毒品危害防制條例第18條第1 項前
    段規定，宣告沒收銷燬之。至於上開鑑驗耗用之海洛因既已
    滅失，自無庸再為沒收銷燬之諭知，附此敘明。
據上論斷，應依刑事訴訟法第273 條之1 第1 項、第299 條第1
項前段，毒品危害防制條例第10條第1 項、第18條第1 項前段，
判決如主文。
本案經檢察官甲○○到庭執行職務。
中    華    民    國    99    年    7     月    30    日
                  刑事第十七庭  法  官  陳玉聰
以上正本證明與原本無異。
如不服本判決，應於收受送達後10日內向本院提出上訴書狀（應
敘述具體理由並附繕本）。
上訴書狀如未敘述理由，應於上訴期間屆滿後20日內補提理由書
於本院。
                                書記官  王崑煜
中    華    民    國    99    年    7     月    30    日
附錄本判決論罪科刑之法條：
毒品危害防制條例第10條第1項
施用第一級毒品者，處6月以上5年以下有期徒刑。

司法院資訊處製作；財團法人民間司法改革基金會備份。
